【裁判字號】    92,交聲,302
【裁判日期】    921016
【裁判案由】    違反道路交通管理處罰條例聲明異議
【裁判全文】
臺灣臺北地方法院交通事件裁定                    九十二年度交聲字第三０二號
    異議人即
    受處分人  文化圖書股份有限公司
    代 表 人  徐進業
    代 理 人  徐  正
右列受處分人因違反道路交通管理處罰條例案件，對於臺北市交通事件裁決所中華民
國九十二年二月二十五日所為之處分（原處分案號：北市裁三字第車裁二二─Ｕ00
000000號），聲明異議，本院裁定如左：
    主      文
異議駁回。
    理      由
一、按汽車駕駛人停車時，其停車位置、車種不依規定者，處新臺幣（下同）六百元
    以上一千二百元以下罰鍰，道路交通管理處罰條例第五十六條第一項第九款定有
    明文。
二、本件受處分人即異議人文化圖書股份有限公司所有之車號Ｑ六─○一八三號自小
    客車，於民國九十年十一月三日下午二時四十五分許，未依規定位置停放車輛，
    而將車輛違規佔用停放於臺北市陽明山冷水坑停車場內所劃設專供大客車停車之
    停車格內，而違規停車，經內政部警政署國家公園警察大隊陽明山警察隊員警以
    拍照之方式採證，並以受處分人所有該部汽車有違反前揭道路交通管理處罰條例
    第五十六條第一項第九款規定之行為，逕行舉發，嗣將舉發通知單送達於受處分
    人後，受處分人並未於通知單應到案日期前到案，亦未向原處分機關即臺北市交
    通事件裁決所告知該部汽車違規當時之駕駛人姓名年籍，經原處分機關請舉發單
    位即內政部警政署國家公園警察大隊陽明山警察隊調查結果，仍認受處分人所有
    前開車號汽車確有前述違規行為，原處分機關乃依前揭道路交通管理處罰條例第
    五十六條第一項第九款、第八十五條第三項、違反道路交通管理事件統一裁罰標
    準及處理細則（按九十一年九月一日其名稱已修正為「違反道路交通管理事件統
    一裁罰基準及處理細則」，原處分機關仍援引修正前之法規名稱，應予更正）第
    四十四條第一項及違反道路交通管理事件統一裁罰基準表之規定，於九十二年二
    月十五日裁處前開車號汽車之所有人即異議人罰鍰六百元。
三、受處分人聲明異議意旨固不否認有於前述時地將其所有前開車號汽車停放於前述
    地點，嗣為警拍照採證之事實，惟矢口否認有何未依規定停車之違規行為，辯稱
    依舉發照片顯示，該停車位並無僅供大客車停車之標誌，其標示不明，如何得知
    係大客車停車位？遭舉發實有失公正云云。惟查，舉發本件違規之原舉發機關內
    政部警政署國家公園警察大隊陽明山警察隊員警彭兆佐到庭證稱：本件舉發照片
    為伊所照，該照片正面並無大客車專用，禁止停車之標誌，惟所附之另一張照片
    可以看出大客車專用停車位入口處，有設置大客車專用之標誌，其指示就在入口
    處旁邊很明顯，且從現場狀況一看即知是大客車停車位，標誌在九十一年五、六
    月重新設置，原先標誌是直的，現在是橫的，大客車停車位前面設有禁止停車標
    誌是九十一年加設的，於九十年舉發時只有藍色直式大客車專用的標誌，舉發受
    處分人當時，大客車專用之標誌就已經設置了等語，並庭提照片四張為憑（外放
    證物袋）。是依原舉發照片所攝得之畫面，受處分人所有前揭車輛停放所在之停
    車格，雖未有「大客車專用」或「禁止停車」之標誌，惟依證人彭兆佐之證言，
    並參酌其所提現場照片四張，足證受處分人所有車輛違規之九十年十一月三日當
    時，該大客車專用停車位入口處已設有直式之「大客車專用」標誌，迄九十一年
    五、六月間該「大客車專用」標誌則重新設置改為橫式。經本院函詢內政部營建
    署陽明山國家公園管理處（以下簡稱陽明山國家公園管理處），請其查明陽明山
    冷水坑停車場於舉發照片所示位置是否設有大客車專用之標誌等情，該處函覆以
    ：該處於冷水坑停車場入口明顯處即設有大客車與小客車停車位置指示告示牌，
    明確告知遊客車輛停放位置，故於個別停車位上並未標示等語，有該處九十二年
    四月二十四日營陽觀字第○九二○○○二五一二號函暨所附之冷水坑停車場標誌
    、標線位置圖、照片各一份在卷可稽。本件受處分人所有車輛違規當時，其違規
    停放之大客車專用停車位所在位置上雖未有「大客車專用」、「禁止停車」或其
    他公告禁止小客車停放之類似標誌，惟依陽明山國家公園管理處前揭覆函所附照
    片及停車場標誌、標線位置圖，可知冷水坑停車場入口處即有指示大客車與小型
    車停車位置之告示牌，大客車自停車場入口進入後，即得左轉進入大客車停車區
    ，小型車則須先直行一定距離後始得左轉進入小型車停車區，而依證人彭兆佐所
    提照片，受處分人所有車輛遭舉發當時，大客車停車區之路旁即設置有「大客車
    專用」之標誌，足見一般駕駛人自冷水坑停車場入口駛入時起，迄將車輛停放時
    止，均有足夠之資訊得以明確區分大客車與小型車停車區域之不同。又依卷內各
    照片以觀，該大客車專用之停車格格位，其長度幾為一般小客車停車格長度之二
    倍左右，寬度亦明顯較寬，依一般駕駛人之經驗法則，道路上所劃設之停車格位
    ，通常均應與得停放車種之長寬大小相當，本件受處分人所有汽車停車之地點，
    係長度與寬度均顯與車種不相當之停車格，客觀上受處分人應可知悉該停車格係
    劃設供大型車輛停放之用，而非供一般小型車停放之處。受處分人雖辯稱依舉發
    照片所示，該停車位並無僅供大客車停車之標誌云云，惟該冷水坑停車場入口處
    之標誌、標線，均已明顯告知駕駛人應按車種停放於專屬停車區域，該大客車停
    車區路邊又設置有「大客車專用」之標誌，大客車停車格復較一般小型車停車格
    為大，在在均足以辨識該停車格非供小客車停放之用。受處分人以前揭情詞置辯
    ，顯難認為可採，本件事證明確，受處分人所有前開車號汽車之違規行為堪以認
    定。
四、綜上所述，受處分人所有前開車號汽車確有停車車種不依規定之違規停車行為，
    從而原處分機關依前揭道路交通管理處罰條例第五十六條第一項第九款、第八十
    五條第三項、違反道路交通管理事件統一裁罰基準及處理細則第四十四條第一項
    及違反道路交通管理事件統一裁罰基準表之規定，裁處受處分人罰鍰六百元，核
    無違誤，本件受處分人之異議為無理由，自應將其異議駁回。
據上論斷，應依道路交通案件處理辦法第十九條，裁定如主文。
中      華      民      國    九十二    年      十      月     十六     日
                                  臺灣臺北地方法院交通法庭
                                          法  官 林庚棟
右正本證明與原本無異。
如不服本裁定，應於裁定送達後五日內，向本院提出抗告狀。
                                          書記官 殷玉芬
中      華      民      國    九十二    年      十      月     二十     日


司法院資訊處製作；財團法人民間司法改革基金會備份。
